【裁判字號】    97,聲再,334
【裁判日期】    971031
【裁判案由】    毒品危害防制條例
【裁判全文】
臺灣高等法院刑事裁定                 97年度聲再字第334號
    再審聲請人
    即受判決人  甲○○
    選任辯護人  葉鞠盛  律師
上列聲請人因違反毒品危害防制條例案件，對於本院97年度上訴
字第3654號，中華民國97年9月9日第二審確定判決（起訴案號：
臺灣臺北地方法院檢察署96年度偵字第16502號），聲請再審，
本院裁定如下：
    主  文
再審之聲請駁回。
    理  由
一、聲請意旨略以：
  (一)96年9月9日22時許係聲請人於霧峰分局自首之時點，並非聲
    請人於臺北市○○路施用毒品之時點，臺灣南投地方法院97
    年毒聲字第103號裁定及原判決，均未詳稽臺灣南投地方法
    院檢察署96年度毒偵字第1937號案卷之筆錄，遽認聲請人係
    於96年9月9日於南海路施用毒品云云，顯屬誤認。
  (二)原判決漏未審酌臺灣南投地方法院97年度毒聲字第103號一
    審卷內、同地院檢察署96年度毒偵字第1937號偵查卷內，足
    以影響本件判決之重要證據，即有關聲請人就於96年9月9日
    所施用之甲基安非他命之來源、取得時點之供述：1.97年1
    月2日檢察官訊問時供稱：「另在同一處所的安非他命、玻
    璃球是我的，因那時我有在吸食毒品，不過這個案子南投已
    經裁定觀察勒戒，等候執行了。」2.97年1月3日檢察官訊問
    時陳稱：「安非他命1包是我沒用完的，玻璃球2個是我用來
    吃安非他命的。毒品部分已經南投地院裁定要去觀察勒戒，
    我12月10日收到裁定。(問：你是否陸續在吸食安非他命？)
    是。」3.97年6月9日一審審理時稱：「扣案安非他命是96年
    5月下旬，在南投草屯向一位綽號『阿清』的朋友買來的，
    買來後就帶到辦公室來。」。亦即，聲請人於96年9月9日自
    首時施用所持有者，顯與經警搜索扣得第二級毒品甲基安非
    他命，同屬96年6月6日扣案之第二級毒品屬同一批 (即96年
    5月下旬在南投草屯向綽號『阿清』買來)。準此，聲請人於
    96年9月9日因施用而持有之行為，與始自96年5月下旬，繼
    於同年6月5日為警扣押之持有行為，屬於同一持有第二級毒
    品犯行之繼續，易言之，聲請人一持有第二級毒品之犯行，
    尚不因先後二次遭查獲而異其同一性，應僅論以一持有毒品
    罪，不得割裂。
  (三)聲請人於96年6月間已有吸食安非他命之習性，曾於96年6月
    12日起至96年6月16日止於行政院衛生署草屯療養院自費戒
    毒 (有行政院衛生署草屯療養院診斷證明書附卷可稽)。是
    以，顯見聲請人於同年5月間購買之甲基安非他命，係供自
    己吸食。
  (四)且查本件於查獲扣案安非他命時，亦曾同時查扣吸食安非他
    命玻璃球在案，有偵查卷96年16136號卷內扣押物品目錄表
    可稽。準此，該等查扣之安非他命確係供吸食之用無疑義。
  (五)聲請人本件之持有行為是否為前案施用行為所吸收，需調閱
    臺灣南投地方法院檢察署96年毒偵字第1937號案卷始能查明
    ，聲請人無法自行提出於原審法院，且聲請人業已請求於原
    法院調卷詳察 (有聲請人97年8月26日之刑事上訴理由暨聲
    請調查證據狀第5頁可稽)，然原法院拒絕調閱，顯有未審酌
    有利於被告之足生影響於原判決之重要證據之違誤
  (六)綜上所述，足認本件二審確定之有罪判決，容有足生影響於
    判決之重要證據漏未審酌之情形，為此，依刑事訴訟法第42
    1條規定聲請再審等語。
二、按刑事訴訟法第421條規定，不得上訴於第三審法院之案件
    ，除同法第420條第1項各款規定之情形外，其經第二審確定
    之有罪判決，如就足生影響於判決之重要證據漏未審酌者，
    得為受判決人之利益，聲請再審。該條所謂「漏未審酌」，
    係指第二審法院判決前已發現而提出之證據，未予審酌而言
    ，如第二審法院依調查之結果，本於論理法則、經驗法則取
    捨證據認定事實，而就被捨棄之證據，已於理由內敘明其捨
    棄之理由者，即非屬之；又所謂「重要證據」，必須該證據
    已足認定受判決人應受無罪、或免訴、或輕於原審所認定之
    罪名方可，如不足以推翻原審所認定罪刑之證據，即非足生
    影響於原判決之重要證據。係指其就證據之本身形式上觀察
    ，毋須經調查程序顯然可認為足以動搖原確定之判決者而言
    。
三、經查：原確定判決已於理由欄第二項第二點，就聲請人之辯
    護人所主張本案聲請人係因施用而持有毒品，而聲請人施用
    毒品犯行業經南投地方法院96年毒聲字第277號裁定送觀察
    勒戒，則聲請人本案持有毒品犯行應為施用毒品行為所吸收
    等辯詞為駁斥，並就認定被告持有毒品行為及施用毒品行為
    ，其犯意各別應予分論併罰說明所憑之理由。聲請人上揭再
    審聲請意旨，要係就原確定判決之證據取捨及心證形成之職
    權行使，反覆爭執，並無足逕為認定其有應受無罪、免訴、
    免刑或輕於原判決所認定之罪名之證據提出，自與首揭所指
    之足生影響於判決之重要證據漏未審酌之要件不合。綜上，
    本件再審核無理由，應予駁回。
四、據上論斷，應依刑事訴訟法第434條第1項，裁定如主文。
中    華    民    國    97    年    10    月    31    日
                  刑事第十四庭  審判長法  官 陳志洋
                                      法  官 謝靜慧
                                      法  官 梁耀鑌
以上正本證明與原本無異。
不得抗告。
                                      書記官 莊淑茹
中    華    民    國    97    年    11    月    3     日


司法院資訊處製作；財團法人民間司法改革基金會備份。
